臺灣高等法院刑事裁定　　　　　　　　　100年度侵聲字第5號
聲　請　人　
即　被　告　周家豪
上列被告因妨害性自主等罪案件（本院100年上訴字第406號），
聲請具保停止羈押，本院裁定如下：
    主  文
聲請駁回。                                              
    理  由
一、聲請意旨略以：(一)本案起訴書及原審判決所引用之證據，
    除了被告承認民國（下同）99年1月中旬至99年2月5日有私
    行拘禁A女、B女之自白及告訴人片面指訴外，其餘證據均無
    法證明B女於98年11月23日遭拘禁、猥褻，A女於98年11月25
    日遭拘禁而後性侵害，且告訴人之指訴於原審階段時，即被
    發現有諸多前後反覆不一，A女、B女兩者證述在整個主體指
    訴上，有彼此全盤性的相互矛盾瑕疵，更與卷證內通聯紀錄
    資料不符，顯見告訴人證述說謊不可信。(二)檢察官亦未提
    出被告有罪之積極證據，告訴人荒唐證述的錯誤程度已達被
    告一方根本無須對其行使詰問權之必要，更無須由被告來提
    出反證，又告訴人提出之三位家屬人證之指訴也是嚴重瑕疵
    錯誤，不得作為被告有罪之認定。現行司法制度不應僅憑告
    訴人瑕疵矛盾片面指訴，就對被告進行羈押，而後起訴、判
    決之情事發生，否則刑事訴訟法之證據法則形同虛設，嚴重
    違背憲法保障被告訴訟權利。(三) 告訴人A女因有誣告罪之
    情形，經被告向基隆地檢署提出告訴，且通聯紀錄資料在證
    據證明力上，絕對遠大過於告訴人片面指訴。又原審於本案
    延滯審理，最後恐因時間不足，竟草率判決處以重罪30年，
    有枉法濫權之疑慮。告訴人對於有釘子的箱子數量，究竟是
    一個或二個，證述不一，有嚴重衝突矛盾，為何原審法官都
    看不到此瑕疵。告訴人偽證誣告，使被告承受極大委屈，身
    心情緒更飽受無比煎熬有400多個日子，原審卻未盡司法應
    有公平公正審判之責，使被告感受巨大折磨，被告係主動到
    警察局製作筆錄，以函送方式偵辦，在偵查階段出庭應訊，
    並無逃亡之虞，且對A女提出誣告告訴，被告為申冤平反遭
    誣告的委屈及名譽受損，會在法庭上對A女提告到底，最後
    或許有可能轉變成A女有逃匿避不出面說明真相之虞，懇請
    准予具保停止羈押云云。
二、按羈押之目的在於確保刑事偵查、審判程序之完成，及刑事
    執行之保全，或預防反覆實施特定犯罪。羈押之被告除有刑
    事訴訟法第114條各款所列情形之一，經具保聲請停止羈押
    ，不得駁回外，其他犯罪經羈押之被告應否許可停止羈押，
    事實審法院本有斟酌訴訟進行程度及其他情事自由裁量之權
    （最高法院46年度台抗字第6號判例意旨、99年度台抗字第
    96號、第120號判決意旨參照）。次按刑事訴訟法第101條之
    1第1項第2、3款規定：「被告經法官訊問後，認為犯下列各
    款之罪，其嫌疑重大，有事實足認為有反覆實施同一犯罪之
    虞，而有羈押之必要者，得羈押之：二、刑法第221條之強
    制性交罪、第224條之強制猥褻罪、第224條之1之加重強制
    猥褻罪、第225條之乘機性交猥褻罪、第227條之與幼年男女
    性交或猥褻罪、第277條第1項之傷害罪。但其須告訴乃論，
    而未經告訴或其告訴已經撤回或已逾告訴期間者，不在此限
    。三、刑法第302條之妨害自由罪。」，是法院審查聲請預
    防性羈押被告時，即應審查(一) 被告犯罪嫌疑是否重大。(
    二) 被告是否有刑事訴訟法第101條之1各款情事。(三)有事
    實足認為有反覆實施同一犯罪之虞等三要件，並依卷內具體
    客觀事證予以斟酌後，決定是否有羈押之正當原因及必要性
    。
三、經查：本件聲請人即被告周家豪不服原審即臺灣基隆地方法
    院99年度訴字第361號判決，提起上訴，經本院法官訊問後
    ，認被告涉犯係刑法第221條第1項之強制性交罪、第224條
    之1之加重強制猥褻罪等罪，犯罪嫌疑重大，且被告多次犯
    前開犯行，顯有反覆實施上開犯行之虞，認被告有羈押原因
    及必要，倘非予羈押，顯難進行審判、執行，爰依刑事訴訟
    法第101條之1第1項第2、3款之規定，於100年1月28日裁定
    羈押在案。再查，本件被告所犯上開數罪，經原審法院為科
    刑判決後並定應執行刑為有期徒刑30年，足認其犯嫌確屬重
    大，且被告所犯既為重罪，客觀上可預期其逃匿以規避審判
    程序之進行及刑罰之執行之可能性更高，是本院就其具體個
    案情節予以斟酌決定，依客觀情事觀察，在目的與手段之間
    衡量，若命被告具保、責付或限制住居等侵害較小之手段，
    均不足以確保審判或執行程序之順利進行，非予羈押，國家
    追訴及刑罰權即有難以實現之危險。又本件被告數月內分別
    對被害人A女、B女多次為私行拘禁、強制性交、強制猥褻等
    犯行，頻率甚高，足認有反覆實施同一犯罪之虞，難謂無羈
    押必要。雖被告主張檢察官未提出被告有罪之積極證據、通
    聯紀錄資料未被採信、本案被害人A女、B女之陳述有偽證、
    誣告罪情形，應無證據能力等爭辯，均已於前次具保停止羈
    押之聲請提起，並經本院於100年3月18日以100年度侵聲字
    第4號裁定駁回之。今聲請人猶執前詞，再為本件具保停止
    羈押之聲請，為無理由，應予駁回。
中    華    民    國    100    年    4    月    11    日
                  刑事第十八庭審判長法  官   吳鴻章
                                    法  官   曾淑華
                                    法  官   汪梅芬
以上正本證明與原本無異。
如不服本裁定，應於收受送達後五日內向本院提出抗告狀。
                                    書記官   劉寶鈴
中    華    民    國   100    年    4     月    11    日